【裁判字號】    90,台上,5696
【裁判日期】    900913
【裁判案由】    偽造文書
【裁判全文】
最高法院刑事判決                                九十年度台上字第五六九六號
    上訴人  甲○○
右上訴人因偽造文書案件，不服台灣高等法院中華民國九十年五月十五日第二審判決
（九十年度上訴字第一三六號，起訴案號：台灣台北地方法院檢察署八十八年度偵字
第二四九九六號），提起上訴，本院判決如左：
    主  文
上訴駁回。
    理  由
按刑事訴訟法第三百七十七條規定，上訴於第三審法院，非以判決違背法令為理由，
不得為之。是提起第三審上訴，應以原判決違背法令為理由，係屬法定要件。如果上
訴理由狀並未依據卷內訴訟資料，具體指摘原判決不適用何種法則或如何適用不當，
或所指摘原判決違法情事，顯與法律規定得為第三審上訴理由之違法情形，不相適合
時，均應認其上訴為違背法律上之程式，予以駁回。本件原判決撤銷第一審關於上訴
人部分不當之判決，仍依想像競合犯及牽連犯關係，從一重論處上訴人甲○○連續行
使偽造私文書，足以生損害於他人累犯罪刑，已詳認定犯罪事實之依據及憑以認定
之理由，並對上訴人否認犯罪之辯詞，如何不足採信，均已依據卷內資料予以指駁及
說明，從形式上觀察，原判決並無違背法令情形。上訴意旨謂：本件係案外人洪樹發
告知上訴人，渠可代為申購國宅，上訴人確將被害人許金樹、詹前堯分次繳交申購國
宅之款項，悉數轉交洪樹發，上訴人也不知洪樹發係騙徒，況許金樹、詹前堯分多次
付款也未發現洪樹發施詐，上訴人委無為自己不法所有之犯意，不能因無法查明洪樹
發其人，即推定上訴人詐取許、詹二人財物等語，係就原判決已詳為論斷與說明之事
項，再為事實上之爭執，殊非適法之第三審上訴理由。又本件上訴人固為其利益提起
上訴，然檢察官亦為上訴人之不利益而上訴。且第一審判決就被害人詹玉玲、詹前堯
指訴上訴人犯行使偽造私文書、詐欺取財部分，漏未論究，原判決將上開部分一併審
理，並諭知較第一審判決為重之刑，尚與刑事訴訟法第三百七十條不利益變更禁止之
規定無違。再原判決主文及理由均未及上訴人為共同正犯，綜觀原判決全文，亦未
認定上訴人與第三人共同犯罪，是原判決事實欄第四行贅載「共同」二字，應係筆誤
，除得由原法院裁定更正外，與判決主旨尚不足生影響。此外，上訴人徒憑己意，對
原審職權之適法行使及原判決理由已詳為論斷之事項，任意爭辯，顯與法定上訴第三
審之形式要件不符，其上訴違背法律上之程式，應予駁回。
據上論結，應依刑事訴訟法第三百九十五條前段，判決如主文。
中      華      民      國     九十     年      九      月     十三     日
                              最高法院刑事第六庭
                                  審判長法官  謝  家  鶴
                                        法官  洪  文  章
                                        法官  花  滿  堂
                                        法官  陳  世  淙
                                        法官  洪  佳  濱
      右正本證明與原本無異
                                              書  記  官
中      華      民      國     九十     年      十      月      五      日


司法院資訊處製作；財團法人民間司法改革基金會備份。
